臺灣臺北地方法院民事判決　　　　　　　96年度訴字第6591號
原　　　告　永豐商業銀行股份有限公司
法定代理人　丁○○
訴訟代理人　乙○○
被　　　告　丙○○
　　　　　　甲○○
上列當事人間請求清償借款事件，本院於民國96年11月26日言詞
辯論終結，判決如下：
    主  文
被告應連帶給付原告新台幣伍拾伍萬零捌佰陸拾陸元，及自民國
九十六年一月二十四日起至清償日止，按年息百分之八計算之利
息，並自民國九十六年二月二十五日起至清償日止，其逾期在六
個月以內者，按上開利率百分之十，逾期超過六個月部分，按上
開利率百分之二十計算之違約金。
訴訟費用由被告連帶負擔。
    事實及理由
一、按當事人得以合意定第一審管轄法院。但以關於由一定法律
    關係而生之訴訟為限。民事訴訟法第24條第1項定有明文。
    查，兩造約定以本院為第一審管轄法院，有借據約定書契約
    第13條約定可憑，故本院自有管轄權，合先敘明。
二、原告主張：伊原名台北國際商業銀行股份有限公司，奉准合
    併而更名為永豐商業銀行股份有限公司，被告丙○○於民國
    94年10月24日邀同被告甲○○為連帶保證人，向伊借款新台
    幣70萬元，約定借款期間自94年10月24日起至99年10月24日
    止，償還方式乃為按月平均攤還本息，利息則按公告基準利
    率加計4.12％機動計息，並約定被告債務如有1 期未給付者
    ，視為全部到期，凡逾期償還本金或利息，應按借款總餘額
    自應償還日起，逾期在6 個月以內者，按上開利率10％，逾
    期超過6 個月部分，按上開利率20％加付違約金。詎被告丙
    ○○繳款至96年1 月24日後，即未依約清償，依約被告丙○
    ○即應償還原告如主文所示之本利及違約金。而被告甲○○
    為其連帶保證人，亦應就上開債務負連帶清償責任，為此依
    消費借貸及連帶保證之契約關係請求被告連帶清償，並聲明
    ：如主文所示。另提出借據、借據約定書、放款往來明細等
    （以上皆影本）為證。
三、被告廖玉新則以：伊係為伊的哥哥申辦本件貸款，伊有意願
    還錢，只是尚未找到工作等語加以抗辯，並聲明：原告之訴
    駁回。
四、被告甲○○另以：伊就系爭借款曾提出許多解決方案，但不
    為原告所接受，目前無能力還款等語置辯，並聲明：駁回原
    告之訴。
五、得心證之理由：
  (一)查原告原名台北國際商業銀行股份有限公司，因依據銀行法
    第58條、金融機構合併法第5條第1項規定，自民國95 年11
    月13日起與建華商業銀行合併，以台北國際商業銀行為消滅
    銀行，建華商業銀行為存續銀行，合併後存續銀行並更名為
    「永豐商業銀行股份有限公司」，有原告提出行政院金融監
    督管理委員會95年9月8日金管銀（六）字第09500346220號
    核准函在卷可稽，依法自已概括承受上開二家銀行之權利義
    務，合先敘明。
  (二)次查，本件原告主張被告向伊借款後未依約繳款，而使全部
    債務視為到期，尚餘如主文所示之本金、利息及違約金尚未
    清償之事實，已據其提出如上開所載之證物為憑，核屬相符
    ，被告廖玉新、甲○○雖以前揭情詞置辯，然查，上開情詞
    俱未否認兩造間系爭債權債務關係之存在，自堪信原告前開
    主張應為真實。至於被告等另陳稱目前無力清償，希望能與
    原告達成協商，但未獲原告置理等語，並無礙於其對原告所
    負返還債務責任之成立甚明。
  (三)而按消費借貸之借用人應於約定期限內，返還與借用物種類
    品質、數量相同之物；而稱保證者，謂當事人約定一方於他
    方之債務人不履行債務時，由其代負履行責任之契約。民法
    第478條前段、第739條分別定有明文。又保證債務之所謂連
    帶，係指保證人與主債務人負同一債務，對於債權人各負全
    部給付之責任者而言，此就民法第272條第1項規定連帶債務
    之文義參照觀之甚明。再按遲延之債務，以支付金錢為標的
    者，債權人得請求依法定利率計算之遲延利息。但約定利率
    較高者，仍從其約定利率；當事人得約定債務人於債務不履
    行時，應支付違約金。民法第233條第1項、第250條第1項亦
    分別定有明文。本件被告甲○○既為被告廖玉新向原告借貸
    債務負連帶保證責任，而系爭借款未依約清償，經全部視為
    到期，尚積欠如主文所示之本金、利息及違約金迄未清償，
    揆諸上開規定，被告2 人自應就此負連帶清償責任。從而，
    原告依消費借貸及連帶保證之契約請求被告連帶給付如主文
    所示之本金、利息及違約金為有理由，應予准許。
六、結論：本件原告之訴為有理由，依民事訴訟法第85條第2項
    ，判決如主文。
中　　華　　民　　國　　96　　年　　11　　月　　30　　日
                  民事第三庭    法　官　管靜怡
以上正本係照原本作成。
如對本判決上訴，須於判決送達後20日內向本院提出上訴狀。
中　　華　　民　　國　　96　　年　　11　　月　　30　　日
                       　　　　 書記官　趙郁涵
